【裁判字號】    98,上易,1932
【裁判日期】    980929
【裁判案由】    竊盜
【裁判全文】
臺灣高等法院刑事判決                98年度上易字第1932號
上  訴  人
即  被  告  丁○○
上列上訴人因竊盜案件，不服臺灣臺北地方法院97年度易字第35
50號，中華民國98年7月3日第一審判決（起訴案號：臺灣臺北地
方法院檢察署97年度偵緝字第2434、2435號），提起上訴，本院
判決如下：
    主  文
原判決撤銷。
丁○○所犯如附表所示各罪，均累犯，各處如附表宣告刑欄所示
之刑，所犯如附表編號一、二號所示之罪各減為如附表編號一、
二號減刑欄所示之刑。應執行有期徒刑壹年拾月。
    事  實
一、丁○○於民國（下同）九十一年十月間，因犯竊盜罪，經臺
    灣板橋地方法院以九十一年度易字第二二八○號判決判處有
    期徒刑四月確定，於九十二年五月二十四日執行完畢，同年
    月二十五日因徒刑執行完畢出監。於九十二年十二月間，因
    犯竊盜罪，經原審以九十二年度易字第一二七一號判決判處
    有期徒刑六月確定，於九十三年四月十七日縮刑期滿，九十
    三年四月十八日因徒刑執行完畢出監。於九十三年四月間，
    因犯竊盜罪，經原審以九十三年度易字第三五七號判決判處
    有期徒刑七月確定，於九十四年四月二十四日縮刑期滿，九
    十四年四月二十五日因徒刑執行完畢出監。於九十四年十月
    間，因犯竊盜、贓物等罪，經原審以九十四年度易字第八九
    九號判決判處有期徒刑八月、三月，應執行有期徒刑十月確
    定，嗣經本院以九十四年度上易字第二一二五號案件受理後
    ，因撤回上訴而確定，於九十五年六月三十日縮刑期滿，於
    九十五年七月一日因徒刑執行完畢出監。於九十六年五月間
    ，因犯竊盜罪，經原審以九十六年度易字第一七六號判決判
    處有期徒刑六月確定，嗣經原審以九十六年度聲減字第四八
    ○號裁定減刑為有期徒刑三月確定，於九十六年七月十六日
    縮刑期滿並因徒刑執行完畢出監。
二、丁○○因罹患精神分裂症，對於外界事務之知覺、理會、判
    斷作用及自由決定意思之能力均因精神障礙而呈現較普通人
    平均程度顯然減退之狀態，導致其辨識行為違法或依其辨識
    而行為之能力，顯著減低。丁○○尚不知悔改，基於意圖為
    自己不法所有之犯意，分別於如附表所示之時間，在如附表
    所示之地點，以如附表所示之方法，竊取如附表所示被害人
    所有之財物。嗣經員警採集如附表編號一號所示車輛右前車
    門上內側處之血跡、如附表編號二號所示車輛右後車門把上
    方處之血跡、如附表編號三號所示車輛乘客座頭枕上之血跡
    、如附表編號四號所示車輛內車後座椅墊上之檳榔汁、如附
    表編號五號所示車輛右後側座椅處之血跡、如附表編號六號
    所示車輛右後車窗框處之血跡送鑑後，發現該等血跡、檳榔
    汁之ＤＮＡ－ＳＴＲ型別均屬相同而為丁○○所有，始悉此
    情。
三、案經臺北縣政府警察局新店分局及臺北市政府警察局大安分
    局報請臺灣臺北地方法院檢察署檢察官偵查起訴。
    理  由
壹、程序部分：
    公訴人提出作為本案證據之所有卷內書面供述及證據資料，
    因被告丁○○於法院審理中並未爭執該等證據之證據能力，
    復未於本院言詞辯論終結前聲明異議，本院審酌該等證據作
    成時之情況，均無不宜作為證據之情事，依刑事訴訟法第一
    百五十九條之五之規定，均得作為證據。
貳、實體部分：
一、上訴人即被告矢口否認有為如附表所示各竊盜犯行，辯稱：
    其並未進入過如附表編號一至三號、五號、六號所示之車輛
    內，不知為何該等車輛內會採集到其血跡，又其僅係在如附
    表所示編號四號車輛旁邊附近上廁所而已，並未為如附表所
    示之竊盜犯行云云。
二、經查：
  (一)如附表所示之各被害人確於如附表所示之時、地遭竊如附表
    所示之財物，此業據被害人庚○○（見九十七年度偵字第一
    八六○八號偵查卷宗第三、四頁）、丙○○（見臺北市政府
    警察局大安分局九十七年十二月五日刑事案件移送書所檢附
    之丙○○筆錄，已附於原審卷內）、乙○○（見九十七年度
    偵字第二二八四三號偵查卷宗第十一至十二頁）、甲○○（
    見九十七年度偵字第一八六○八號偵查卷宗第五至七頁、原
    審九十八年六月十日審判筆錄）、己○○（見九十七年度偵
    字第二二八四三號偵查卷宗第十三至十四頁）、戊○○（見
    九十七年度偵字第二二八四三號偵查卷宗第十五至十六頁）
    陳述在卷。
  (二)經警採集前開如附表編號四號所示八九五一－ＥＮ號自用小
    客車內車後座椅墊上之檳榔汁送驗後，鑑驗結論認：「本案
    送檢編號一之一檳榔汁棉棒檢出一男性之ＤＮＡ－ＳＴＲ型
    別，與涉嫌人丁○○之ＤＮＡ－ＳＴＲ型別相同，該型別在
    臺灣地區中國人分布機率預估為八點零八乘以十的負二十次
    方。」，且「本案送檢編號一之一檳榔汁棉棒之ＤＮＡ－Ｓ
    ＴＲ型別，經函請內政部警政署刑事警察局鍵入去氧核醣核
    酸資料庫比對結果，發現與下列證物之ＤＮＡ－ＳＴＲ型別
    相同，研判可能來自同一人。(1)本局新店分局九十五年十一
    月十八日北縣警店字第○九五一一一三三○三號刑事案件採
    驗紀錄表送檢『九九八－ＮＥ車財遭竊案』編號一血跡棉棒
    （即附表編號一）。(2)臺北市政府警察局大安分局九十六年
    一月十六日北市警安分刑饒鑑字第○○○九號刑事案件採驗
    紀錄表送檢『自小客○八一六－ＦＫ車內財物遭竊案』血跡
    棉棒（即附表編號二）。(3)臺北市政府警察局大安分局九十
    六年九月二十七日北市警安分刑饒鑑字第一○二號刑事案件
    採驗紀錄表送檢『二八六一－ＦＥ車內財物遭竊案』編號一
    血跡棉棒（即附表編號三）。」，有臺北縣政府警察局九十
    七年六月二十日北縣警鑑字第○九七○○八一五四九號鑑驗
    書影本（見九十七年度偵字第一八六○八號偵查卷宗第八頁
    ）、採證照片列印資料（見九十七年度偵字第一八六○八號
    偵查卷宗第十一至十三頁）等在卷可按。又為警所採集之前
    開如附表編號一號所示九九八－ＮＥ號自用小客車右前車門
    上內側處之血跡、如附表編號二號所示○八一六－ＦＫ自用
    小客車右後車門把上方處之血跡、如附表編號三號所示二八
    六一－ＦＥ自用小客車乘客座頭枕上之血跡、如附表編號五
    號所示九四七九－ＲＨ號自用小客車右後側座椅處之血跡、
    如附表編號六號所示三三二九－ＴＦ號自用小客車右後車窗
    框處之血跡送鑑後，發現該等血跡之ＤＮＡ－ＳＴＲ型別相
    同均屬同一人所有，且與如附表編號四號所示八九五一－Ｅ
    Ｎ號自用小客車內車後座椅墊上之檳榔汁之ＤＮＡ－ＳＴＲ
    型別相同等情，復有內政部警政署刑事警察局九十六年三月
    二十七日刑醫字第○九六○○二七二二三號鑑驗書、九十六
    年十一月六日刑醫字第○九六○一五一二五九號鑑驗書、九
    十七年七月十一日刑醫字第○九七○○九四八九○號鑑驗書
    、九十七年八月七日刑醫字第○九七○一○一六四六號鑑驗
    書（均影本，見九十七年度偵字第二二八四三號偵查卷宗第
    五至十頁）、內政部警政署刑事警察局九十八年五月四日刑
    醫字第○九八○○五四八四○號函暨檢附之鑑驗書影本及前
    開臺北縣政府警察局九十七年六月二十日北縣警鑑字第○九
    七○○八一五四九號鑑驗書影本等附卷可查。
  (三)參諸證人即臺北縣政府警察局新店分局員警辛○○於原審審
    理中證稱：庚○○車牌號碼九九八－ＮＥ號營業小客車車內
    財物遭竊案為伊所採證，因該車玻璃已經被敲碎，在右前座
    玻璃門緣下面車內塑膠板處發現血跡，經以棉花棒採取送驗
    ，當天進行採證時車主有到場並簽立採證同意書及證物清單
    ，該車照片為伊所拍攝。至於甲○○車牌號碼八九五一－Ｅ
    Ｎ號自用小客車是由證人丑○○先去採證，證人丑○○將在
    車後座椅墊上所採得之檳榔汁棉棒及被告口腔唾液棉棒送到
    偵查隊交給伊後，由伊送驗，照片也是證人丑○○照的（見
    原審九十八年四月二十九日審判筆錄）等情。證人即臺北市
    政府警察局大安分局員警壬○○於原審審理中證稱：丙○○
    車牌號碼○八一六－ＦＫ號自用小客車車內財物遭竊案及乙○○車牌號碼二八六一－ＦＥ號自用小客車車內財物遭竊案
    均為伊所採證。伊在到達現場以後看到丙○○使用的自用小
    客車右後側窗被敲破，經過當事人當場簽立採證同意書後，
    先對車輛進行拍照，之後有看到車子右後車門外觀板金部分
    有血跡，就進行編號，把血跡轉移過來，回去後把證物進行
    送驗，伊為採證行為時，車主丙○○全程都有在場，還有派
    出所處理的員警也在場。至於乙○○車內財物遭竊案的採證
    過程是伊接到勤務中心通知到達現場，先給當事人簽採證同
    意書並對車輛進行拍照，過程中在右前乘客座頭枕上發現血
    跡，用棉棒將這枚血跡轉移過來，處理完回去後即將證物送
    驗，車主乙○○全程在場（見原審九十八年四月二十九日審
    判筆錄）等情。證人即臺北市政府警察局大安分局員警子○○於原審審理中證稱：戊○○車牌號碼三三二九－ＴＦ號車
    內財物失竊案，為伊和證人癸○○一起去採證，伊和證人癸○○到現場後，發現該部車的右後車窗玻璃碎裂，據被害人
    描述是後行李箱遭打開，裡面的包包被竊，故針對後行李箱
    、車窗的部分進行照相、紀錄及採證，當天伊負責照相，真
    正採證的人為證人癸○○，伊在現場有看到證人癸○○採證
    ，該右後車門玻璃的窗框上發現血跡，證人癸○○就進行採
    集，當天採證時車主戊○○也在場，有讓其簽立勘查採證同
    意書（見原審九十八年四月二十九日審判筆錄）等情。證人
    即臺北市政府警察局大安分局警員癸○○於原審審理中證述
    ：己○○車牌號碼九四七九－ＲＨ號車內財物失竊案之採證
    為伊一人所為，旁邊還有車主及派出所的警員在場，伊係在
    徵得車主同意後才進行採證。當天伊接到通報至臺灣大學後
    門停車場現場，發現該部車輛右後車門車窗被敲破，玻璃碎
    片連同隔熱紙掉落在汽車右後座的腳踏墊上，椅墊上有沾有
    泥土的鞋印及一滴血跡在上面，鞋印已經模糊，故針對血跡
    作採證，送到刑事局法醫室作比對，鞋印因為已經模糊所以
    無法比對。至於戊○○車牌號碼三三二九－ＴＦ號車內財物
    失竊案採證時伊有在場，但不是伊所為，是證人子○○採證
    的，至於該車之刑案現場勘查報告則為伊所製作等語（見原
    審院九十八年五月二十七日審判筆錄）。證人即臺北縣政府
    警察局新店分局江陵派出所員警丑○○於原審審理中證述：
    甲○○車牌號碼八九五一－ＥＮ號車內財物遭竊案為伊與警
    員韓建中共同採證，主要採證人員是韓建中，但因為伊也在
    場，故伊也知道採證情形，至於勘查採證同意書上蓋用伊職
    名章是因為伊為當天案件受理承辦人。當天是派出所同仁接
    到通報前往現場處理，是警員即證人寅○○及卯○○去現場
    處理，當時車主說被告在其車輛附近，且被告所騎乘的腳踏
    車上有工具，覺得被告很可疑，就把被告帶回派出所，車主
    也把車輛開到派出所，伊當天為派出所的備勤人員。當天該
    部車輛是在派出所進行採證，伊記得該部車輛的車窗被打破
    ，車主說有失竊一台ＧＰＳ，伊在車內後座座墊上發現一滴
    檳榔汁，當時被告有口嚼檳榔，懷疑被告有進入車內，所以
    徵求被告的同意採其口腔黏膜連同該滴檳榔汁作ＤＮＡ比對
    。當天進行採證時有徵得車主的同意，在車上發現的檳榔汁
    還濕濕的。當天伊有製作勘查採證同意書，相片為伊所拍攝
    等語（見原審九十八年五月二十七日審判筆錄）。證人即臺
    北縣政府警察局新店分局江陵派出所員警寅○○於原審審理
    中證稱：九十七年二月八日凌晨四時多，和證人卯○○負責
    巡邏勤務時，接到勤務中心通報說慈濟醫院旁停車格有一部
    車牌號碼八九五一－ＥＮ號自用小客車車內物品失竊，故前
    往該處處理，當時看到證人甲○○及被告，證人甲○○當時
    告訴渠等說在到達該處停車格時發現車窗被打破，被告也在
    車窗的旁邊，還說車內物品被竊，渠和證人卯○○有查看該
    部車輛，發現副駕駛座的座位上有一個紅色類似檳榔渣的東
    西，還有一點黏黏的，就通知分局的人過來採證，因為分局
    的人說無法派人到現場採證，所以就要渠等將車開到江陵派
    出所，故當時有要求證人甲○○把車開到派出所，且要被告
    一起到派出所。當時在現場有拍照，到派出所後是由員警韓
    建中採集該檳榔汁，渠有在場看到，當天並無對被告進行搜
    身，因為被告不是現行犯等語（見原審九十八年六月十日審
    判筆錄）。證人即員警卯○○於原審審理中證述：九十七年
    二月八日凌晨四時多執行巡邏勤務時，接到派出所之通知，
    就和證人寅○○前往慈濟醫院附近，到達現場後，車牌號碼
    八九五一－ＥＮ號自用小客車車主說車輛車窗被打破，還說
    ＧＰＳ之電子儀器不見，懷疑是被告所為，伊和證人寅○○
    就去檢視該部車輛，發現有檳榔渣或檳榔汁，當時伊和證人
    寅○○有問車主，該檳榔汁或檳榔渣是不是車主所有，車主
    說不是。當天因為車主懷疑是被告所為，所以就回派出所等
    語（見原審九十八年六月十日審判筆錄）。並有員警採集被
    害人庚○○車輛之勘察採證同意書影本、證物清單影本（見
    九十七年度偵字第一八六○八號偵查卷宗第九、十頁）、證
    人壬○○所製作之臺北市政府警察局大安分局現場勘察報告
    （見九十七年度偵字第二二八四三號偵查卷宗第十七至四十
    一頁）、臺北縣政府警察局九十八年四月二十七日北縣警鑑
    字第○九八○○五五三五七號函所檢附之資料、證人辛○○
    於九十八年四月二十九日庭呈之相關採證資料、證人壬○○
    於九十八年四月二十九日庭呈之相關採證彩色照片、證人子
    ○○於九十八年四月二十九日庭呈之相關採證資料等在卷可
    稽，堪認各該鑑驗書所示之前開血跡、檳榔汁確實自各該如
    附表所示之車輛內所採集，且採證過程並無瑕疵。
  (四)被告雖質疑採證之正確性及證明力，惟如前述前開血跡、檳
    榔汁確實自各該如附表所示之車輛內所採集，且採證過程並
    無瑕疵。且該等竊案若非被告所為，怎可能於各該車輛內採
    到多屬須經破壞侵入車內後始得留存在其內之被告所有血跡
    、檳榔汁等跡證，是被告前開所辯，顯非屬事實而不足採信
    。綜上，本案事證明確，被告所犯如附表所示各犯行均堪認
    定，應予依法論科。
三、核被告所為，係犯如附表「所犯法條及罪名」欄所示之罪。
    其所犯如附表所示各罪，犯意各別，應予分論併罰。另被告
    罹有精神分裂症，有臺灣臺北看守所九十七年十二月十五日
    北所衛字第○九七○○一四六○八號函暨檢附之資料、臺灣
    臺北監獄九十七年十二月十七日北監衛字第○九七二六○○
    五四九號函暨檢附之資料等在卷可按，經原審將被告送行政
    院國軍退除役官兵輔導委員會臺北榮民總醫院鑑定後，鑑定
    結果認其於案發行為時應有因精神障礙或其他心智缺陷，致
    其辨識行為違法或依其辨識而行為之能力，顯著減低之情形
    ，此有該院九十八年四月三十日北總精字第○九八○○○八
    九三六號函暨檢附之該院精神狀況鑑定書在卷可查，應依刑
    法第十九條第二項之規定，就其所犯如附表所示之罪均減輕
    其刑。查被告有如事實欄一所載犯罪科刑及執行情形，有本
    院被告前案紀錄表在卷可按，其受徒刑之執行完畢，五年以
    內故意再犯本案有期徒刑以上之各罪，均為累犯，均應依刑
    法第四十七條第一項之規定，加重其刑，並依法先加而後減
    之。
四、原審以被告犯罪事證明確，予以論罪科刑，固非無見。惟查
    ：按保安處分係針對受處分人將來之危險性所為之處置，以
    達教化、治療之目的，為刑罰之補充制度。我國現行刑法採
    刑罰與保安處分雙軌制，係在維持行為責任之刑罰原則下，
    為協助行為人再社會化之功能，以及改善行為人潛在之危險
    性格，期能達成根治犯罪原因、預防犯罪之特別目的。是保
    安處分中之強制工作，旨在對嚴重職業性犯罪及欠缺正確工
    作觀念或無正常工作因而犯罪者，強制其從事勞動，學習一
    技之長及正確之謀生觀念，使其日後重返社會，能適應社會
    生活。又竊盜犯贓物犯保安處分條例第三條第一項規定：十
    八歲以上之「竊盜犯」、贓物犯，有犯罪之習慣者，得於刑
    之執行前，令入勞動場所強制工作。另刑法第九十條第一項
    亦規定：有犯罪之習慣或因遊蕩或懶惰成習而犯罪者，得於
    刑之執行完畢或赦免後，令入勞動場所，強制工作。即均係
    本於保安處分應受比例原則之規範，使保安處分之宣告，與
    行為人所為行為之嚴重性、行為人所表現之危險性及對於行
    為人未來行為之期待性相當之意旨而制定，而由法院視行為
    人之危險性格，決定應否令入勞動處所強制工作，以達預防
    之目的。原審雖以被告有如事實欄一所載前科，且其於九十
    五年七月一日執行完畢出監數月後即犯如附表編號一、二號
    所示之竊盜罪，該二犯行未遭警查獲，旋即於九十六年四月
    三日另犯他案竊盜罪入臺灣臺北看守所羈押、執行，於九十
    六年七月十六日縮刑期滿執行完畢出監後；又於如附表編號
    三至六號所示之時、地犯竊盜罪，認其顯已有犯罪之習慣，
    且對社會秩序、民眾權益有重大危害，有令被告強制工作，
    習得技藝，矯治惡習，俾其能於將來刑滿重返社會時，不再
    重蹈覆轍，乃依竊盜犯贓物犯保安處分條例第三條第一項規
    定，諭知被告於刑之執行前，令入勞動場所強制工作三年云
    云，惟被告雖屢有竊盜犯行，然依上開台北榮民總醫院精神
    狀況鑑定書所載：「‧‧‧張員因精神分裂症，社會功能低
    下，無法謀生，居無定所，張員案發時應處於精神病狀態，
    造成張員的社會認知能力較差，對社會情境的覺察和因應顯
    的困難，容易出現錯誤解讀的現象，張員思慮過於單純，因
    應能力不足，情緒覺察能力薄弱，情緒調解能力弱，問題解
    決能力不佳，故張員於案發時應有因精神障礙或其他心智缺
    陷，致其辨識行為違法或依其辨識而行為之能力，顯著減低
    之情形。而張員長期有精神疾病，卻因社會因素未能就醫，
    淪為遊民，建議張員就醫，接受精神治療及社會扶助」等語
    ，是被告雖屢犯竊盜罪，仍難認係因己身欠缺正確工作觀念
    或無意願正常工作所致，故縱令其入勞動場所強制工作三年
    ，習得一技之長，但在其重返社會後，亦無法認其因罹精神
    分裂症，社會功能低下，無法謀生之情況得以改變，進而達
    到該保安處分矯治惡習、不再重蹈覆轍之目的。又被告乃因
    社會因素（無親友、無工作，詳參上開精神鑑定書之個人生
    活史）未能就醫，致精神分裂病情無法獲得控制，應託由執
    行檢察官於本件刑之執行完畢或赦免後，為被告循社會福利
    機構尋求基本生活保障（如申請殘障手冊等）及治療之機會
    ，以觀後效，本院亦認不宜逕宣告監護處分，令其與社會隔
    離，併此敘明。是被告上訴意旨仍否認犯罪，雖為無理由，
    惟原判決宣告強制工作既有不當，仍屬不可維持，自應由本
    院將原判決撤銷改判，爰審酌被告前已有多項竊盜前科，仍
    以如附表所示之方式竊取他人財物、犯罪動機、目的、所竊
    取財物之價值、犯罪所生侵害，並參酌被告罹患精神分裂症
    暨其犯罪後之態度等一切情狀，各量處如附表宣告刑欄所示
    之刑。再被告所犯如附表編號一、二號所示之罪之犯罪時間
    均在九十六年四月二十四日以前，經核並無中華民國九十六
    年罪犯減刑條例第三條所定不予減刑或第五條所定不得減刑
    之情形，應依同條例第二條第一項第三款之規定予以減刑，
    又本院認公訴人於原審審理中求處被告定應執行刑有期徒刑
    二年，尚嫌過重，爰就如附表編號一、二號所示之罪於減刑
    後與不應減刑之如附表編號三至六號所示之罪，依中華民國
    九十六年罪犯減刑條例第十一條第一項之規定定其應執行之
    刑如主文第二所示。
據上論斷，應依刑事訴訟法第369條第1項前段、第364條、第299
條第1項前段，刑法第320條第1項、第47條第1項、第19條第2 項
、第51條第5 款，刑法施行法第1條之1第1項、第2項前段，中華
民國96年罪犯減刑條例第2條第1項第3款、第7條、第11條第1 項
，判決如主文。
本案經檢察官曾俊哲到庭執行職務。
中    華    民    國    98    年    9     月    29    日
                  刑事第十庭審判長法  官  楊炳禎
                                  法  官  李春地
                                  法  官  陳春秋
以上正本證明與原本無異。
不得上訴。
                                  書記官  李家敏
中    華    民    國    98    年    9     月    30    日
附錄：本案論罪科刑法條全文
刑法第三百二十條
意圖為自己或第三人不法之所有，而竊取他人之動產者，為竊盜
罪，處五年以下有期徒刑、拘役或五百元以下罰金。
意圖為自己或第三人不法之利益，而竊佔他人之不動產者，依前
項之規定處斷。
前二項之未遂犯罰之。
附表：
┌─┬──┬────┬────┬───┬────┬───────┬───┬───┐
│編│犯罪│犯罪地點│犯罪方法│被害人│犯罪所得│所犯法條及罪名│宣告刑│減刑  │
│號│時間│        │        │      │即竊得之│              │      │      │
│  │    │        │        │      │財物    │              │      │      │
├─┼──┼────┼────┼───┼────┼───────┼───┼───┤
│一│九十│臺北縣新│以不詳方│庚○○│衛星導航│刑法第三百二十│丁○○│減為有│
│  │五年│店市寶中│式打破停│      │一組【Ａ│條第一項之竊盜│竊盜，│期徒刑│
│  │十一│路一一九│放於左列│      │ＣＥＲ廠│罪。          │累犯，│貳月又│
│  │月十│之一號  │處所之車│      │牌，價值│              │處有期│拾伍日│
│  │五日│        │牌號碼九│      │約新臺幣│              │徒刑伍│。    │
│  │凌晨│        │九八－Ｎ│      │（下同）│              │月。  │      │
│  │三時│        │Ｅ號營業│      │一萬元】│              │      │      │
│  │三十│        │小客車右│      │、庚○○│              │      │      │
│  │分許│        │前車窗玻│      │之國民身│              │      │      │
│  │    │        │璃後，侵│      │分證、汽│              │      │      │
│  │    │        │入該車內│      │機車駕駛│              │      │      │
│  │    │        │徒手竊取│      │執照及富│              │      │      │
│  │    │        │車內財物│      │邦銀行信│              │      │      │
│  │    │        │。      │      │用卡、現│              │      │      │
│  │    │        │        │      │金二千元│              │      │      │
│  │    │        │        │      │（起訴書│              │      │      │
│  │    │        │        │      │漏載二千│              │      │      │
│  │    │        │        │      │元，應予│              │      │      │
│  │    │        │        │      │補充）。│              │      │      │
├─┼──┼────┼────┼───┼────┼───────┼───┼───┤
│二│九十│臺北市大│以不詳方│該車為│ＧＰＳ一│刑法第三百二十│丁○○│減為有│
│  │六年│安區羅斯│式打破停│楊文慧│台（廠牌│條第一項之竊盜│竊盜，│期徒刑│
│  │一月│福路四段│放於左列│所有，│為ＭＩＯ│罪。          │累犯，│月又│
│  │十三│一號臺灣│處所之車│使用人│，價值約│              │處有期│拾伍日│
│  │日十│大學校園│牌號碼○│為林治│一萬二千│              │徒刑柒│。    │
│  │四時│停車場處│八一六－│民。  │元）、現│              │月。  │      │
│  │後至│        │ＦＫ號自│      │金新臺幣│              │      │      │
│  │十六│        │用小客車│      │四萬元、│              │      │      │
│  │時前│        │右後車窗│      │歐元一百│              │      │      │
│  │之某│        │玻璃後，│      │元（約新│              │      │      │
│  │時分│        │侵入該車│      │臺幣四千│              │      │      │
│  │許（│        │內徒手竊│      │二百元）│              │      │      │
│  │起訴│        │取車內財│      │、日幣二│              │      │      │
│  │書誤│        │物。    │      │萬元（約│              │      │      │
│  │為同│        │        │      │新臺幣七│              │      │      │
│  │日十│        │        │      │千元）（│              │      │      │
│  │三時│        │        │      │起訴書漏│              │      │      │
│  │許，│        │        │      │載現金新│              │      │      │
│  │應予│        │        │      │臺幣四萬│              │      │      │
│  │更正│        │        │      │元、歐元│              │      │      │
│  │）  │        │        │      │一百元、│              │      │      │
│  │    │        │        │      │日幣二萬│              │      │      │
│  │    │        │        │      │元，應予│              │      │      │
│  │    │        │        │      │補充）。│              │      │      │
├─┼──┼────┼────┼───┼────┼───────┼───┼───┤
│三│九十│臺北市大│以不詳方│乙○○│行動電話│刑法第三百二十│丁○○│（不須│
│  │六年│安區辛亥│式打破停│      │二支（廠│條第一項之竊盜│竊盜，│減刑）│
│  │九月│路一段七│放於左列│      │牌各為Ｓ│罪。          │累犯，│      │
│  │二十│十九號前│處所之車│      │Ｅ、ＮＯ│              │處有期│      │
│  │五日│        │牌號碼二│      │ＫＩＡ牌│              │徒刑陸│      │
│  │十五│        │八六一－│      │，價值各│              │月。  │      │
│  │時十│        │ＦＥ號自│      │約為一萬│              │      │      │
│  │分許│        │用小客車│      │元、三千│              │      │      │
│  │    │        │右後車窗│      │元）、Ｐ│              │      │      │
│  │    │        │玻璃後，│      │ＤＡ  Ｄ│              │      │      │
│  │    │        │侵入該車│      │ＥＬＬ電│              │      │      │
│  │    │        │內徒手竊│      │子辭典一│              │      │      │
│  │    │        │取車內財│      │台（價值│              │      │      │
│  │    │        │物。    │      │約一萬五│              │      │      │
│  │    │        │        │      │千元）、│              │      │      │
│  │    │        │        │      │數位相機│              │      │      │
│  │    │        │        │      │一台（價│              │      │      │
│  │    │        │        │      │值約一萬│              │      │      │
│  │    │        │        │      │五千元）│              │      │      │
│  │    │        │        │      │及現金約│              │      │      │
│  │    │        │        │      │一千元（│              │      │      │
│  │    │        │        │      │以上共損│              │      │      │
│  │    │        │        │      │失約四萬│              │      │      │
│  │    │        │        │      │四千元）│              │      │      │
│  │    │        │        │      │。      │              │      │      │
├─┼──┼────┼────┼───┼────┼───────┼───┼───┤
│四│九十│臺北縣新│以不詳方│該車為│衛星導航│刑法第三百二十│丁○○│（不須│
│  │七年│店市建國│式打破停│甲○○│一組（Ｈ│條第一項之竊盜│竊盜，│減刑）│
│  │二月│路慈濟醫│放於左列│之父所│ＯＬＵＸ│罪。          │累犯，│      │
│  │八日│院旁之停│處所之車│有，使│廠牌，價│              │處有期│      │
│  │凌晨│車格    │牌號碼八│用人為│值約一萬│              │徒刑伍│      │
│  │四時│        │九五一－│甲○○│零五百元│              │月。  │      │
│  │許  │        │ＥＮ號自│。    │）、現金│              │      │      │
│  │    │        │用小客車│      │二、三百│              │      │      │
│  │    │        │右後車窗│      │元（起訴│              │      │      │
│  │    │        │玻璃後，│      │書漏載現│              │      │      │
│  │    │        │侵入該車│      │金二、三│              │      │      │
│  │    │        │內徒手竊│      │百元，應│              │      │      │
│  │    │        │取車內財│      │予補充）│              │      │      │
│  │    │        │物。    │      │。      │              │      │      │
├─┼──┼────┼────┼───┼────┼───────┼───┼───┤
│五│九十│臺北市大│以不詳方│該車為│筆記型電│刑法第三百二十│丁○○│（不須│
│  │七年│安區基隆│式打破停│己○○│腦一台（│條第一項之竊盜│竊盜，│減刑）│
│  │六月│路四段一│放於左列│之父陳│廠牌為華│罪。          │累犯，│      │
│  │四日│四八號停│處所之車│啟章所│碩，價值│              │處有期│      │
│  │九時│車場    │牌號碼九│有，使│約五萬三│              │徒刑柒│      │
│  │二十│        │四七九－│用人為│千元）、│              │月。  │      │
│  │分後│        │ＲＨ號自│己○○│女用肩背│              │      │      │
│  │至十│        │用小客車│。    │包（價值│              │      │      │
│  │四時│        │副駕駛座│      │約六千元│              │      │      │
│  │二十│        │後方車窗│      │）及現金│              │      │      │
│  │分前│        │玻璃後，│      │約一萬元│              │      │      │
│  │之某│        │侵入該車│      │。      │              │      │      │
│  │時分│        │內徒手竊│      │        │              │      │      │
│  │許（│        │取車內財│      │        │              │      │      │
│  │起訴│        │物。    │      │        │              │      │      │
│  │書誤│        │        │      │        │              │      │      │
│  │為同│        │        │      │        │              │      │      │
│  │日九│        │        │      │        │              │      │      │
│  │時二│        │        │      │        │              │      │      │
│  │十分│        │        │      │        │              │      │      │
│  │許，│        │        │      │        │              │      │      │
│  │應予│        │        │      │        │              │      │      │
│  │更正│        │        │      │        │              │      │      │
│  │）  │        │        │      │        │              │      │      │
├─┼──┼────┼────┼───┼────┼───────┼───┼───┤
│六│九十│臺北市大│以不詳方│該車為│黑色皮夾│刑法第三百二十│丁○○│（不須│
│  │七年│安區羅斯│式打破停│戊○○│一個（內│條第一項之竊盜│竊盜，│減刑）│
│  │六月│福路四段│放於左列│之母李│有戊○○│罪。          │累犯，│      │
│  │二十│一號臺灣│處所之車│錦菊所│所有之郵│              │處有期│      │
│  │八日│大學椰林│牌號碼三│有，使│局金融卡│              │徒刑伍│      │
│  │十二│大道旁之│三二九－│用人為│、國民身│              │月。  │      │
│  │時三│汽車停車│ＴＦ號自│戊○○│分證、汽│              │      │      │
│  │十分│格處    │用小客車│。    │機車駕駛│              │      │      │
│  │後至│        │右後車窗│      │執照、行│              │      │      │
│  │十三│        │玻璃後，│      │車執照、│              │      │      │
│  │時三│        │侵入該車│      │全民健康│              │      │      │
│  │十分│        │內徒手竊│      │保險卡）│              │      │      │
│  │前之│        │取車內財│      │、米黃色│              │      │      │
│  │某時│        │物。    │      │皮夾一個│              │      │      │
│  │分許│        │        │      │【內有林│              │      │      │
│  │（起│        │        │      │琬翎全民│              │      │      │
│  │訴書│        │        │      │健康保險│              │      │      │
│  │誤為│        │        │      │卡、機車│              │      │      │
│  │同日│        │        │      │駕駛執照│              │      │      │
│  │十三│        │        │      │、行車執│              │      │      │
│  │時三│        │        │      │照、汽車│              │      │      │
│  │十分│        │        │      │駕駛執照│              │      │      │
│  │許，│        │        │      │、郵局金│              │      │      │
│  │應予│        │        │      │融卡、中│              │      │      │
│  │更正│        │        │      │國信託商│              │      │      │
│  │）  │        │        │      │業銀行晶│              │      │      │
│  │    │        │        │      │片金融卡│              │      │      │
│  │    │        │        │      │、匯豐銀│              │      │      │
│  │    │        │        │      │行白金卡│              │      │      │
│  │    │        │        │      │、鑰匙二│              │      │      │
│  │    │        │        │      │副、行動│              │      │      │
│  │    │        │        │      │電話二支│              │      │      │
│  │    │        │        │      │（廠牌各│              │      │      │
│  │    │        │        │      │為ＭＯＴ│              │      │      │
│  │    │        │        │      │ＯＲＯＬ│              │      │      │
│  │    │        │        │      │Ａ及ＳＯ│              │      │      │
│  │    │        │        │      │ＮＹ    │              │      │      │
│  │    │        │        │      │  ＥＲＩ│              │      │      │
│  │    │        │        │      │ＣＳＳＯ│              │      │      │
│  │    │        │        │      │Ｎ）及現│              │      │      │
│  │    │        │        │      │金四千元│              │      │      │
│  │    │        │        │      │】。    │              │      │      │
└─┴──┴────┴────┴───┴────┴───────┴───┴───┘


司法院資訊處製作；財團法人民間司法改革基金會備份。
